# 职工教育经费计提的问题

提问人：al2006091174 时间：2018-06-18 17:05:48
A企业以前是所得税核定征收， 2016 年刚转为查账征收，转为查账征收时，账面仍有以前年度计提的职工教育经费12W， 2017 年财报审计是否需要对以前年度计提的12W的职工教育经费进行调整？我觉得可以不调整，因为现行的所得税法规定是据实税前扣除，不让多提，对象也是查账征收的企业。

回答人：chenyiwei
假设本年度按财务上规定的标准计提了职工教育经费，且实际使用数未超出本年度计提数，则无需纳税调整；实际使用数超出本年度计提数但未超出税前扣除限额的，则表明使用了以前年度累积下来的期初余额，此时应就使用期初余额的金额进行纳税调减。